【裁判字號】    98,審交易,43
【裁判日期】    980626
【裁判案由】    業務過失致重傷害
【裁判全文】
臺灣士林地方法院刑事判決            98年度審交易字第43號
公  訴  人  臺灣士林地方法院檢察署檢察官
被      告  甲○○
上列被告因業務過失致重傷害案件，經檢察官提起公訴（97年度
偵字第13501 號），被告於準備程序中就被訴事實為有罪之陳述
，本院裁定改依簡式審判程序審理，並判決如下：
    主  文
甲○○從事業務之人，因業務上之過失傷害人致重傷，處有期徒
刑貳月，如易科罰金以新臺幣壹仟元折算壹日。
    事  實
一、甲○○係靠行於大豐交通有限公司之營業小客車司機，為從
    事駕駛業務之人，其於民國97年10月5 日凌晨2 時35分許，
    駕駛大豐交通有限公司所有車牌483-EZ號營業用小客車，沿
    臺北市大同區○○○路由南往北方向行駛，途經延平北路與
    鄭州路交岔路口之際，本應注意汽車行駛時，駕駛人應注意
    車前狀況，並隨時採取必要之安全措施，且駕駛汽車，應遵
    守道路交通號誌之指示，當汽車行駛至交岔路口，其行進、
    轉彎應遵守燈光號誌，而當時情形為天候晴、夜間有照明、
    路面乾燥並無障礙物，且視距良好，並無不能注意之情形，
    竟疏未注意車前狀況及遵守燈光號誌之指示，於行進方向之
    燈光號誌轉為紅燈之際，貿然闖越上開路口，適丙○○騎駛
    車牌8FB-312 號重型機車沿臺北市大同區市○○道由東往西
    方向駛近，見狀剎車閃避不及，以機車車頭撞擊甲○○所駕
    駛之上開營業用小客車右前門而人車倒地，致丙○○受有頭
    部外傷併顱內出血意識不清、腹部鈍傷併脾臟及左側腎臟破
    裂、胰臟炎、腰椎橫突骨折等重傷害，並因而接受緊急手術
    進行脾臟及左腎臟摘除等治療。甲○○於車禍發生後以電話
    報警處理，並於臺北縣政府警察局大同分局交通分隊警員林
    建安到場後自首業務過失重傷害犯罪，並接受裁判。
二、案經臺北市政府警察局大同分局報告及丙○○訴由臺灣士林
    地方法院檢察署檢察官偵查起訴。
    理  由
一、訊據被告甲○○對上開時、地，因上開違規駕駛行為致告訴
    人即被害人丙○○受有頭部外傷併顱內出血意識不清、腹部
    鈍傷併脾臟及左側腎臟破裂、胰臟炎、腰椎橫突骨折等傷害
    之事實，業據被告甲○○迭於檢察官偵查及本院準備程序、
    審理中坦承不諱，核與證人即告訴人丙○○之父親乙○○、
    證人蔡志武、紀延志分別於警詢、檢察官偵查中所證述及告
    訴人丙○○於偵查中具狀所為指述之情節相符，並有臺北市
    立聯合醫院中興院區出具之診斷證明書正本3 紙及影本1 紙
    、道路交通事故現場圖、臺北市政府警察局大同分局交通分
    隊道路交通事故補充資料表、談話紀錄表、道路交通事故調
    查報告表(一)、(二)、現場及車損照片10張附卷（參見偵查卷第
    18 頁 、第23頁至第34頁、第58頁、第75頁至第76頁、）可
    佐，應甚明確，至被告嗣後於本院98年6 月19日審理中又辯
    稱僅闖黃燈云云，應屬卸責之詞，尚難採信。而上開告訴人
    丙○○所受脾臟及左側腎臟摘除之傷害，依刑法第10條第4
    項第6 款之規定，已達對於身體或健康，有重大不治或難治
    傷害之程度，自屬重傷害，堪予認定。按汽車行駛時，駕駛
    人應注意車前狀況，並隨時採取必要之安全措施，且駕駛人
    駕駛汽車，應遵守道路交通號誌之指示，當汽車行駛至交岔
    路口，其行進、轉彎應遵守燈光號誌，道路交通安全規則第
    90條、第94條第3 項、第102 條第1 項第1 款分別定有明文
    ，且依上開道路交通事故調查報告表(一)所示，當時情形為天
    候晴、夜間有照明、路面乾燥並無障礙物，且視距良好，並
    無不能注意之情形，詎被告於上開時、地駕駛車輛，應注意
    並能注意而不注意上開規定，竟疏未注意車前狀況及遵守燈
    光號誌之指示，於上開時、地駕駛車輛貿然闖越紅燈，以致
    肇事，有臺北市交通事件裁決所98年4 月29日北市裁鑑字第
    09834498300 號函所附臺北市車輛行車事故鑑定委員會鑑定
    意見書1 份在卷（參見本院卷第52頁至第55頁）可參，被告
    之行為自有過失，且被告之過失行為與告訴人重傷害之結果
    間具有相當因果關係。本件事證明確，被告甲○○業務過失
    致重傷害之犯行，洵堪認定，應依法論科。
二、核被告甲○○所為，係犯刑法第284 條第2 項後段之業務過
    失致重傷害罪。被告於犯罪未被有偵查權之機關或公務員發
    覺前，向到場處理之員警自首犯行，並接受審判，有臺北縣
    政府警察局大同分局交通事故談話紀錄表、刑事案件移送書
    各1 份在卷（參見偵查卷第1 頁至第2 頁、第26頁）可佐，
    乃依自首之規定減輕其刑。爰審酌被告甲○○曾於94年間，
    因傷害案件，為本院士林簡易庭以94年度士簡字第586 號判
    決處有期徒刑4 月確定，於95年12月30日縮刑執行完畢，此
    有臺灣高等法院被告前案紀錄表在卷可憑，及其過失之程度
    、告訴人丙○○所受傷勢已達重傷害之結果，及被告於犯罪
    後坦承犯行、態度良好，並與告訴人丙○○之父親乙○○達
    成民事調解，願意賠償告訴人丙○○新臺幣（下同）70萬元
    ，有本院98年度審交附民字第11號刑事附帶民事訴訟事件調
    解筆錄及本院98年6 月2 日準備程序筆錄在卷（參見本院卷
    第63頁、第71頁）可考，兼衡其品行、智識程度及家庭經濟
    狀況等一切情狀，量處如主文所示之刑，並諭知易科罰金之
    折算標準，以示儆懲。
據上論斷，應依刑事訴訟法第273 條之1 第1 項、第299 條第1
項前段，刑法第284 條第2 項後段、第62條前段、第41條第1 項
前段，刑法施行法第1 條之1 第1 項、第2 項前段，判決如主文
。
本案經檢察官鄭堤升到庭執行職務。
中    華    民    國    98    年    6     月   26     日
                  刑事第一庭法  官  雷雯華
以上正本證明與原本無異。
如不服本判決，應於收受送達後10日內向本院提出上訴書狀，其
未敘述上訴之理由者並得於提起上訴後20日內向本院補提理由書
（均須按他造當事人之人數附繕本）「切勿逕送上級法院」。
                            書記官  陳麗津
中    華    民    國    98    年    6     月   26     日
附錄本案論罪科刑法條之依據：
刑法第284 條第2 項
從事業務之人，因業務上之過失傷害人者，處1 年以下有期徒刑
、拘役或1 千元以下罰金，致重傷者，處3 年以下有期徒刑、拘
役或2 千元以下罰金。


司法院資訊處製作；財團法人民間司法改革基金會備份。
